臺灣彰化地方法院刑事判決　　　　　　　94年度訴字第1523號
公　訴　人　臺灣彰化地方法院檢察署檢察官
被　　　告　甲○○
上列被告因違反毒品危害防制條例案件，經檢察官提起公訴（94
年度毒偵字第3806號）及移送併案審理（94年度毒偵字第4344號
），本院合議庭裁定由受命法官獨任進行簡式審判程序，判決如
下：
    主  文
甲○○連續施用第一級毒品，處有期徒刑捌月。
    事  實
一、甲○○前於民國92年間因施用毒品案件，經本院以92年度毒
    聲字第701 號裁定送勒戒處所觀察、勒戒後，認無繼續施用
    毒品之傾向，於92年5 月28日觀察勒戒執行完畢釋放，經臺
    灣彰化地方法院檢察署檢察官於92年5 月30日以92年度毒偵
    字第80號為不起訴處分確定。詎其不知悔改，明知海洛因業
    經公告為毒品危害防制條例第2 條第2 項所列管之第1 級毒
    品，不得非法持有、施用，復基於施用第1 級毒品海洛因之
    概括犯意，於92年5 月28日觀察勒戒執行完畢釋放後5 年內
    ，自94年7 月7 日上午8 時許起至94年7 月20日某時止，在
    其位於彰化縣溪州鄉○○村○○路○ 段400 號住處或路旁處
    ，將海洛因摻水以注射針筒注入體內之方式，平均每2 、3
    日1 次，連續施用第1 級毒品海洛因多次。嗣經警方分別於
    94年7 月9 日上午11時10分，在其前揭住處前查獲；於94年
    7 月23日上午8 時10分，在彰化縣溪州鄉○○路9 號前查獲
    ，且於94年7 月9 日下午1 時30分、94年7 月23日下午8 時
    50分採尿送驗後，始知上情。
二、案經彰化縣警察局北斗分局報請臺灣彰化地方法院檢察署檢
    察官偵查起訴及移送併案審理。
    理  由
一、本案被告甲○○所犯係死刑、無期徒刑、最輕本刑為3 年以
    上有期徒刑以外之罪，其於準備程序就前揭被訴事實為有罪
    之陳述，經受命法官告知簡式審判程序之旨，並聽取其與公
    訴人之意見後，本院認無不得或不宜改依簡式審判程序進行
    之處，爰依刑事訴訟法第273 條之1 第1 項、第284 條之1
    ，裁定本案由受命法官獨任進行簡式審判程序，合先敘明。
二、訊據被告對其於上揭時、地連續施用第1 級毒品海洛因之事
    實，於本院審理時（參見本院94年10月20日審判筆錄）坦承
    不諱。另查：
  (一)被告係於94年7 月9 日下午1 時30分，經臺灣彰化地方法院
    檢察署委託警方採集被告尿液送驗結果，呈嗎啡陽性反應，
    此有彰化縣政府衛生局94年7 月18日煙檢字第942875號煙毒
    尿液檢驗成績書及尿液代號與真實姓名對照認證單各1 紙附
    卷可稽，足見被告確有施用第1 級毒品海洛因之事實無訛。
  (二)按海洛因施用入人體後水解還原成嗎啡，再循嗎啡之代謝方
    式排出體外，業據行政院衛生署藥物食品檢驗局73藥檢壹字
    第030221號函說明綦詳，且依醫學臨床實驗及根據英國藥學
    會出版ＩｓｏｌａｔｉｏｎａｎｄＩｎｄｅｎｔｉｆｉｃａ
    ｔｉｏｎｏｆＤｒｕｇｓ乙書第293 頁載明：海洛因經注射
    入人體後，在體內迅速水解成６ＭｏｎｏａｃｅｔｙＩｍｏ
    ｒｐｈｉｎｅ，再緩緩繼續水解成嗎啡，然後再循嗎啡之代
    謝方式排出，同書第431 至432 頁並載有：嗎啡經注射入人
    體後，約50% 以上於8 小時內自尿中排出，至24小時排出約
    90% ，但48小時後仍有微量可檢出等語。另被告雖於94年7
    月23 日 下午8 時50分，經臺灣彰化地方法院檢察署委託警
    方採集被告尿液送驗結果，呈嗎啡陰性反應，此有財團法人
    彰化基督教醫院檢驗醫學科藥物及毒物檢驗報告單1 紙附卷
    可稽，然依上開說明，被告自白係於94年7 月20日某時起施
    用海洛因，故驗尿結果當呈嗎啡陰性反應。從而，佐以被告
    前揭尿液檢驗報告及濫用藥物之成癮性，被告自白於前揭時
    間，有連續施用第1 級毒品海洛因多次等語，核與前揭事證
    相符，應堪採信。
  (三)另犯毒品危害防制條例第10條施用第1 級毒品之罪者，檢察
    官應先將被告送勒戒處所觀察、勒戒，經觀察、勒戒後，認
    無繼續施用毒品傾向者，應由檢察官為不起訴之處分，且經
    觀察、勒戒執行完畢釋放後，5 年內再犯第10條之罪，檢察
    官應依一般刑事訴訟程序予以起訴論罪科刑，此觀諸毒品危
    害防制條例第20條第1 項、第2 項、第23條第2 項前段規定
    自明。經查，被告前於92年間因施用毒品案件，經本院以92
    年度毒聲字第701 號裁定送勒戒處所觀察、勒戒後，認無繼
    續施用毒品之傾向，於92年5 月28日觀察勒戒執行完畢釋放
    ，經臺灣彰化地方法院檢察署檢察官於92年5 月30日以92年
    度毒偵字第80號為不起訴處分確定等情之事實，此有臺灣高
    等法院被告全國前案紀錄表、臺灣彰化地方法院檢察署刑案
    資料查註紀錄表各1 紙附卷可參。被告前既曾因施用毒品案
    件，經觀察勒戒後，復因施用毒品，其於前開觀察勒戒執行
    完畢釋放後5 年內，再犯本案施用毒品罪，依毒品危害防制
    條例第23條第2 項之規定，屬應依法論罪科刑之行為，依前
    開說明，本案被告上開所為，係於92年5 月28日觀察勒戒執
    行完畢釋放後5 年內，再犯毒品危害防制條例第10條第1 項
    施用第1 級毒品罪，本案事證明確，被告上開犯行洵堪認定
    。
三、按海洛因為毒品危害防制條例第2 條第2 項第1 款所明定之
    第1級 毒品。核被告所為，係犯同條例第10條第1 項之施用
    第1 級毒品罪。被告持有第1 級毒品進而施用，持有之低度
    行為為施用之高度行為所吸收，不另論持有毒品之罪。其先
    後多次施用第1 級毒品海洛因，時間緊接，犯罪構成要件相
    同，顯係基於概括犯意為之，依刑法第56條之規定，論以一
    罪，並加重其刑。另併案部分（94年度毒偵字第4344號）雖
    未據起訴，然該部分與公訴人起訴之犯罪事實（94年度毒偵
    字第3806號）具有連續犯之裁判上一罪關係，應為起訴效力
    所及，本院自應併予審究。又併案意旨認為被告於94年7 月
    23日凌晨4 時施用毒品海洛因1 次，惟經公訴人於本院審理
    中當庭更正為被告自94年7 月7 日上午8 時許起至94年7 月
    20日某時止，連續施用海洛因多次，附此敘明。爰審酌被告
    前因施用毒品案件經觀察勒戒執行完畢釋放後，仍未能徹底
    戒絕毒品，復犯本案施用毒品罪，顯見其無戒毒悔改之意，
    惟念其施用毒品之次數、施用毒品乃自戕一己之身體健康，
    尚未對他人造成危害，且犯後已坦承犯行，態度良好等一切
    情狀，量處如主文所示之刑。
據上論斷，應依刑事訴訟法第273 條之1 第1 項、第299 條第1
項前段，毒品危害防制條例第10條第1 項，刑法第11條前段、第
56條，判決如主文。
本案經檢察官姚玎霖到庭執行職務。
中　　華　　民　　國　　94　　年　　10　　月　　21　　日
                  刑事第一庭    法　官  唐中興
以上正本證明與原本無異。
如不服本判決，應於判決送達後10日內，向本院提出上訴狀 (須
附繕本)。
中　　華　　民　　國　　94　　年　　10　　月　　21　　日
                                書記官  施惠卿
附錄本案判決論罪科刑法條：
毒品危害防制條例第10條
施用第1級毒品者，處6月以上5年以下有期徒刑。
施用第2級毒品者，處3年以下有期徒刑。
